# 同一控制下，初始投资成本的确定

提问人：wyx1963 时间：2012-02-07 18:30:24
同一控制下，初始投资成本的确定是以被投资企业个别报表的净资产乘以持股比例，还是以被投资企业合并报表的净资产乘以持股比例？

回答人：chenyiwei
按被合并方合并报表所列的“归属母公司股东的所有者权益”为基础计算。《讲解 2010 》规定得很清楚。